臺灣花蓮地方法院刑事判決
110年度原訴字第36號
公  訴  人  臺灣花蓮地方檢察署檢察官
被      告  尤彥翔



選任辯護人  鄭道樞律師（法扶律師）
上列被告因搶奪等案件，經檢察官提起公訴（110年度偵字第147
9號、第1622號、110年度少連偵字第9號），本院判決如下：
    主  文
尤彥翔犯竊盜罪，處有期徒刑肆月，如易科罰金，以新臺幣壹仟
元折算壹日。緩刑貳年，並應於緩刑期間依本院中華民國110年8
月24日110年度司刑移調字第224號調解筆錄「調解成立內容」欄
所示內容，向告訴人林劉鎧銓給付賠償。
其餘被訴傷害部分公訴不受理。
    事  實
一、尤彥翔及江郁婷係前男女朋友，於民國110年3月8日1時40分
    許，尤彥翔認江郁婷遭素不相識之林劉鎧銓跟蹤、騷擾，遂
    心生不滿，竟於同日1時53分許，以Messenger撥打電話及傳
    送文字訊息予少年余○春（所涉部分，另由本院少年法庭審
    理），要余○春趕緊到位於花蓮縣花蓮市國興二街與國聯四
    路交岔路口之陽光網咖會合，待余○春抵達陽光網咖外面後
    ，尤彥翔遂與余○春共同徒手毆打林劉鎧銓（尤彥翔所涉傷
    害部分，由本院判決不受理如後）。嗣尤彥翔見林劉鎧銓因
    遭毆打致林劉鎧銓身上所揹之側背包掉落至地面，竟意圖為
    自己不法之所有，另基於竊盜之犯意，竊取掉落地面之側背
    包（側背包內之物品，如附表所示）而得手，隨後即與余○
    春逃離案發現場。事後尤彥翔檢視該側背包內之財物時，發
    現有現金新臺幣（下同）500元，遂與余○春朋分，尤彥翔及
    余○春分別獲得200元及300元。
二、案經林劉鎧銓訴由花蓮縣警察局花蓮分局報告臺灣花蓮地方
    檢察署（下稱花蓮地檢署）檢察官偵查起訴。
    理  由
甲、有罪部分
壹、證據能力
一、供述證據部分
　㈠證人即告訴人林劉鎧銓、證人余○春、林○澐之警詢證述：
　⒈按被告以外之人於審判外之言詞或書面陳述，除法律有規定
    者外，不得作為證據。又被告以外之人於檢察事務官、司法
    警察官或司法警察調查中所為之陳述，與審判中不符時，其
    先前之陳述具有較可信之特別情況，且為證明犯罪事實存否
    所必要者，得為證據，刑事訴訟法第159條第1項、第159條
    之2定有明文。
　⒉被告尤彥翔之辯護人主張證人即告訴人、余○春、林○澐之警
    詢證述，主張均係傳聞證據，應無證據能力。查證人余○春
    、林○澐於本院審理中未經聲請到庭作證，證人林劉鎧詮經
    本院傳喚到庭作證後之證述，與其警詢證述並無明顯不同，
    據此，證人林劉鎧詮、余○春、林○澐之警詢證述，均無刑事
    訴訟法第159條之2規定之傳聞例外情形，是證人即告訴人、
    余○春、林○澐之警詢證述，應均無證據能力。
　㈡證人即告訴人、證人余○春、林○澐之偵查具結證述：
　⒈被告以外之人於偵查中向檢察官所為之陳述，除顯有不可信
    之情況者外，得為證據，刑事訴訟法第159條之1第2項定有
    明文。是以被告以外之人在檢察官偵查中所為之陳述，原則
    上屬於法律規定為有證據能力之傳聞證據，於例外顯有不可
    信之情況，始否定其得為證據。又刑事訴訟法規定之交互詰
    問，須證人於法院審判中經踐行合法之調查程序，始得作為
    判斷之依據，屬人證調查證據程序之一環，與證據能力係指
    符合法律規定之證據適格，亦即得成為證明犯罪事實存否之
    證據適格，其性質及在證據法則之層次並非相同，應分別以
    觀。基此，被告以外之人於偵查中向檢察官所為之陳述得為
    證據之規定，並無限縮檢察官在偵查中訊問證人之程序，須
    已給予被告或其辯護人對該證人行使反對詰問權者，始有其
    適用（最高法院109年度台上字第2682號判決意旨參照）。
　⒉證人即告訴人於偵查中所為具結證述，並未經被告尤彥翔提
    出有何顯不可信之客觀狀況，本院審理時經傳喚告訴人到庭
    具結作證，並給予被告補足行使詰問權之機會，於調查證據
    時給予被告及辯護人辨明該等證言證明力之機會，揆諸前揭
    說明，證人即告訴人於偵查中基於證人身分所為之具結證述
    ，自有證據能力，且經完足之調查，自得以作為認定本案犯
    罪事實之依據。
　⒊證人余○春、林○澐於偵查中所為具結證述，未經被告釋明依
    上開證人於偵查中證述時之情況，有何顯不可信之情形，則
    上開證人於檢察官前經具結之證詞，依刑事訴訟法第159條
    之1第2項規定，自得作為證據。被告及辯護人亦未聲請對於
    證人余○春、林○澐行對質詰問，則上開證人於偵訊時向檢察
    官所為之證述，即難謂係未經合法調查之證據，自有證據能
    力。
　㈢本判決其餘所引用被告以外之人於審判外之陳述，檢察官、
    被告及其辯護人同意作為證據（見本院卷第77至82頁、第14
    9、第157至164頁），且被告、辯護人迄於言詞辯論終結前
    亦未聲明異議，本院審酌上開證據資料作成時之情況，尚無
    違法不當及證明力明顯過低之瑕疵，而認為以之作為證據應
    屬適當，依刑事訴訟法第159條之5規定，應均有證據能力。
二、非供述證據
　　其他本判決資以認定事實所憑之非供述證據，無證據證明係
    公務員違背法定程序所取得，依刑事訴訟法第158條之4反面
    解釋，均有證據能力。
貳、認定犯罪事實所憑之證據及理由
一、上開事實，業據被告於警詢、偵查及本院審理時坦承不諱（
    見警卷第7至19頁、花蓮地檢署110年度偵字第1479號卷【下
    稱偵一卷】第73至78頁、本院卷第274頁），核與證人即告
    訴人於偵查、本院之具結證述（見花蓮地檢署110年度他字
    第311號卷【下稱他卷】第23至26頁）、證人江郁婷於警詢
    中之證述（見警卷第95至99頁）、證人胡○弘於警詢中之證
    述（見警卷第101至105頁）、證人余○春、林○澐於偵查中具
    結證述（見他卷第37至42頁、第51至55頁）大致相符，並有
    指認犯罪嫌疑人紀錄表、花蓮縣警察局花蓮分局搜索、扣押
    筆錄、扣押物品目錄表、扣押物品收據（見警卷第115至123
    頁、第125至133頁、第135至143頁、第153至161頁）、贓物
    認領保管單（見警卷第163頁）、扣押物品照片（見警卷第1
    65、173至179、184頁）、手機通聯紀錄及通訊錄截圖畫面
    （見警卷第166至173、180至181頁）、通訊軟體LINE對話截
    圖（見警卷第181至183、185至189頁）、行動通訊裝置自願
    採證同意書（見警卷第191頁）、臺灣基督教門諾會醫療財
    團法人門諾醫院診斷證明書（見警卷第193頁）、監視器畫
    面截圖（見警卷第219至235頁）、被害人傷勢照片（見警卷
    第237至239頁）、本院勘驗筆錄及所附截圖（見本院卷第18
    5至227頁）等資料在卷可稽，足認被告上開任意性自白與事
    實相符，堪以採信。
二、辯護人雖為被告辯以：被告上開時、地，係待告訴人包包掉
    了之後，才拾取該脫離告訴人所持有之物，因認被告所為係
    構成刑法第337條之侵占離本人所持有之物等語。惟按刑法
    第337條所稱「其他離本人所持有之物」，係指該等物品非
    基於本人意思，而脫離本人之持有狀態而言，倘原持有人對
    於財物之支配力，僅係一時弛緩，不失對該財物之持有、支
    配，尚難認該財物已屬「其他離本人所持有之物」。又行為
    人如藉上述事機取得該財物而移歸自己持有，仍應論以竊盜
    罪。
　㈠經查：
　⒈證人即告訴人於偵查及本院審理時證稱：我前面的男子則繼
    續往前走並左轉國聯四路，當下我就在國興二街靠近陽光網
    咖附近停留並點菸來抽，當後面二人靠近後我就準備離開，
    但我沒走幾步就被後面跟上的其中一人勒住脖子，我當時為
    了抵抗就用左手肘揮向勒我的人，我有揮到那個人，並用右
    拳揮向對方身體，之後我準備轉身要跑時，發現我的包包被
    拉扯，因為我當時將包包斜背在左肩上，所以我就被拉住，
    之後原先在我前方講電話的男子就突然出現在我前方，朝我
    的頭部揮一拳，我當下有暈眩的情形，該名男子朝我頭部揮
    拳後，我就感受到遭一陣毆打，其中我的頭部、臉部及左腹
    部都有被毆打，毆打過程沒有很久，但這過程中我的包包及
    衣服都遭拉扯；我只記得有人拉我，我要往前跑，後面的人
    拉著我的包包順手就拉掉了；除了包包掉了，拖鞋、手機、
    外套，還有一副眼鏡；上述過程不超過5分鐘，我差不多是
    從網咖右側一路走到大馬路中間，我拖鞋相關的物品留在現
    場等語（見他卷第24至25頁、本院卷第258頁、第263至265
    頁）。
　⒉證人余○春於偵查中具結證稱：我就徒手跟著打告訴人，我打
    告訴人背跟頭，我是從告訴人後方攻擊，告訴人中間試圖要
    逃跑，但又被被告拉回來，告訴人被拉回來後，我跟被告又
    繼續打告訴人，直到告訴人倒在地上。之後我看告訴人要起
    身往警察局方向跑，我就跑走，當時看到告訴人的側背包在
    地上，被告就拿走告訴人的側背包就跑走，我們往加油站方
    向跑，接著右轉國聯二路，經過凱薩KTV右轉，到7-11後左
    轉國興二街走到底再左轉就回去原本的light BAR等語（見
    他卷第39頁）；
　⒊證人林○澐於偵查中具結證稱：告訴人是被打的時候包包掉在
    地板上，包包就掉在我的前方，所以我有看到等語（見他卷
    第54頁）。
  ㈡由上述⒈至⒊證人之證述，可見告訴人於上開時間，先係行走
    於陽光網咖右側道路即國聯二路，並且位於被告後方，而後
    則是被告與余○春前、後合圍毆打告訴人，於被告、余○春毆
    打之時，告訴人仍有側背包在身上。且此部分亦經本院勘驗
    現場監視器錄影畫面，結果略以：C男、D男由後側朝B男（B
    男即告訴人，另C男為林○澐、D男為余○春）靠近，畫面中C
    男此時站在D男右側，此時C男、D男後方閃出人影，可見係A
    男（即被告），A男從B男後方機車穿過走到陽光網咖旁，隨
    後A男立馬由陽光網咖向國聯二路方向，往B男身上推擠，B
    男往前挪動，從畫面上看與C男、D男圍著B男，隨後A男、C
    男、D男包圍B男，B男接著往前衝至靠向聯邦汽車停車場口
    處並轉身，過程當中可見B男手上仍有物品，此際C男、D男
    緊隨在後靠向前，A男、B男、C男、D男隨後便往右移動國聯
    四路上車站反方向，4人身影於影片結束前均未再出現等情
    ，有本院勘驗筆錄暨附件截圖可查（見本院卷第188至189頁
    、第211至221頁），就上開進行毆打之經過，與上開證人證
    述之內容，互核大致相符；且由上開證人之證述亦可知，嗣
    告訴人之側背包因與被告、余○春間拉扯而掉落，在此期間
    ，告訴人尚有拖鞋、手機、外套、眼鏡掉落於案發現場，告
    訴人於事後將側背包以外等掉落物品拾回等情，亦可確定。
　㈢據上各情，側背包掉落於現場時，告訴人並未從現場遠去；
    復由告訴人於案發後拾取物品等情以觀，顯然告訴人對該側
    背包之持有，不因該側背包掉落而告訴人短暫移動至掉落物
    品處所外，隨即產生告訴人徹底喪失在物理上、心理上維持
    持有、支配之狀態，僅係一時持有之弛緩，是該側背包即非
    脫離告訴人所持有之物。由是以見，被告擅自撿取該側背包
    之行為，實乃介入、破壞告訴人之原持有、支配狀態，而建
    立新持有、支配，應認係竊取他人現持有之動產無訛。是辯
    護人此部分所陳，尚嫌無據。
三、公訴意旨固以：被告於上開時、地，基於搶奪之犯意，乘告
    訴人未及防備，獨自公然掠取告訴人所有之側背包得手，隨
    後即與余○春逃離案發現場，因認被告涉犯刑法第325條第1
    項之搶奪罪嫌等語。惟為被告所否認，經查：
　㈠按刑法第325條第1項之搶奪罪之性質，係乘人不備而掠取之
    ，是以用不法之腕力，自財物所持人支配範圍內，移轉於自
    己之所持，即與該項罪質相符（最高法院105年度台上字第9
    10號判決意旨參照）。
　㈡參以上開勘驗結果，可見告訴人遭襲擊之初，被告等人實均
    係針對其身體進行毆打、拉扯之舉，告訴人、被告等人在國
    興二街陽光網咖側，當時身上物品並未直接遭到被告等人掠
    取，反多僅係與告訴人發生肢體衝突，無從與被告上開。則
    告訴人之遇襲及遭毆打之事實，無從直接推論係被告有藉不
    法腕力剝奪告訴人對上開側背包之持有，並藉此建立自己持
    有之意思。再者，證人即告訴人於本院審理中證稱：我只記
    得有人拉我，我要往前跑，後面的人拉著我的包包順手就拉
    掉了，當下來講我不記得是哪一個拉我的包包；我當然不知
    道是誰拉的等語（見本院卷第258頁、第262頁），依此，告
    訴人當時所見聞之當時情形，亦無從確認其當下喪失對該側
    背包之持有、支配狀態，確實係因被告掠取所致。被告及辯
    護人辯稱被告乃係為了毆打告訴人而有上開舉措，及事後始
    拾起該側背包，已非無據。
　㈢又證人即告訴人於偵查中證稱：我遭對方持續毆打直到包包
    被搶走，時間很短，所以我覺得是鎖定我包包下手等語（見
    他卷第25頁），然證人即告訴人於本院審理中則證稱：當時
    掉落拖鞋、手機、外套，還有一副眼鏡，跑到十字路口是包
    包被拉掉之後；我身上包包不見，拉扯過程中大約不超過5
    分鐘，當時差不多移動軌跡是從網咖右側一路走到大馬路中
    間，我在十字路口，是往前方派出所方向離開，身上裝束與
    派出所前照片相同等語（見本院卷第261、263至265頁），
    則當時告訴人遭被告等人毆打而與其等拉扯，此段期間仍歷
    時至多5分鐘之久，且告訴人從原先由國興二街靠陽光網咖
    側往國聯四路之路口移動，至被告、告訴人均從現場離開為
    止，上開側背包非無可能係於被告、告訴人上開毆打、拉扯
    過程中掉落，而非被告直接以不法腕力而建立其自身之持有
    ，益徵被告及辯護人上開所辯，並非全然無憑。
　㈣另外，證人即告訴人固證稱：我被拉扯，我不確定被哪一位
    拉扯，當下我有被打到頭，我當然是保護我的頭，我也不會
    看是誰拉扯的，我要跑的時候，後面的人拉我的側背包，側
    背包被拉走，並沒有掉在地上；當天我走在路上，後面有人
    勒住，正常反應是會往後推開，轉身跑，跑沒幾步，後面的
    人就開始拉包包，在拉扯邊打等語（見本院卷第256至257頁
    、第262頁），雖告訴人敘及其側背包遭拉扯、掉落之過程
    ，惟參之證人余○春所證，可見其證述告訴人之側背包係於
    告訴人遭毆打後掉落，始為被告所拾起之情形，則就側背包
    持有關係之變動，由上開證述相互參照，所發生之時序上即
    有齟齬。
　㈤據上各情，告訴人此部分對被告所為不利之證述，與其他證
    人之證述內容，就側背包脫離告訴人之身上時序關係，有所
    出入，前開勘驗內容，僅呈現告訴人遭毆打及側背包當時仍
    在被告身上之情形，亦無從就告訴人與其他證述之差異，為
    告訴人關於搶奪部分之證述較為可信之補強依據，是以，告
    訴人是否係因被告直接掠取而令告訴人失去對該側背包之持
    有、支配關係，即容存疑。既本案就側背包，是否係因前述
    手段遭掠取，而告訴人失去側背包之持有，或係被告於上開
    過程中，有對告訴人下手搶奪，無以確定。加之告訴人之側
    背包，當時處於一時持有之弛緩，復經認定如前，則被告縱
    使事前毆打告訴人並與告訴人相互拉扯，事後未得告訴人同
    意擅自取走背包，亦無從逕認定被告客觀上確有搶奪之舉，
    或毆打告訴人之初，即有搶奪之犯意。復無其他積極證據足
    以證明被告係公然以不法腕力，掠取告訴人之財物以搶奪，
    故依罪疑惟輕原則，既本案就被告是否有搶奪犯行，容有合
    理之懷疑，應為被告不該當搶奪犯行之認定。
四、從而，本案事證明確，被告本案竊盜犯行足堪認定，應依法
    論科。
參、論罪科刑
一、論罪部分
  ㈠核被告所為，係犯刑法第320條第1項之竊盜罪。
　㈡刑事訴訟法第300條所定科刑之判決，得就起訴之犯罪事實，
    變更檢察官所引應適用之法條，係指法院於不妨害事實同一
    之範圍內，得自由認定事實適用法律而言。至事實是否同一
    ，應以檢察官請求確定其具有侵害性之基本社會事實是否同
    一為準，而基本社會事實是否同一，則應視訴之目的及侵害
    性行為之內容是否同一而定。刑法上之竊盜罪及搶奪罪，其
    基本社會事實同為意圖為自己或第三人不法之所有，而以趁
    他人不覺或不及防備之際，取得他人之財物，侵害他人之財
    產法益，兩罪之罪質應認具有同一性（最高法院99年度台上
    字第2911號判決意旨參照）。公訴意旨認被告係犯刑法第32
    5條第1項之搶奪罪，依前述貳、三部分之說明，即有未洽，
    惟此部分事實與檢察官起訴之社會基本事實，依前開判決意
    旨，應屬同一，且本院已當庭告知被告上開所為，可能係構
    成刑法第320條第1項之竊盜罪，並使被告、辯護人為辯論、
    答辯之機會（見本院卷第274至276頁），對其刑事辯護防禦
    權即不生不利影響，本院自仍應予審理，爰依刑事訴訟法第
    300條之規定，變更起訴法條。
二、量刑審酌理由
  ㈠按刑法第57條規定，科刑時應以行為人之責任為基礎，並審
    酌第57條所列10款及一切情狀，以為量定刑罰之標準。上述
    規定，既以行為責任為刑罰量定之基礎，是法院於量刑時，
    自應區分出之犯罪情狀（行為相關事由）、一般情狀（行為
    人相關或其他刑事政策事由），以為量刑判斷（最高法院10
    8年度台上字第2036號、第4039號、110年度台上字第3266號
    、第3445號、第4715號、第4957號、第4958號判決均同此區
    分基準）。前者如犯罪動機、目的、犯罪時之所受之刺激、
    犯罪之手段、犯罪所生之危險或損害、違反義務之程度等量
    刑因子，藉此等與不法、罪責關聯之事項，以形構、確認結
    果非價程度、行為非價程度及罪責之整體形象，資為行為人
    之責任刑量定的主要依據；後者，如犯罪行為人之生活狀況
    、品行、智識程度或犯罪後之態度，以及犯罪行為人是否與
    被害人達成和解等修復性司法或社會復歸可能性等其他刑事
    政策上之考量，為調節所可能科處刑罰之科處，藉以盡力謀
    求行為人所應受之刑罰，係本於罪責原則所由生，並使刑罰
    得以受之節制，同時藉由行為人屬性或政策考量之量刑因子
    ，決定是否發揮對責任刑之減輕作用，或認不予減輕，以求
    罪刑相當。
　㈡審酌被告未得他人同意，見該側背包之持有狀態因被告先前
    毆打行為而遭弱化，竟另行擅自竊取他人側背包而據為己有
    ，對於告訴人所造成之財產法益侵害，並非輕微，其因犯罪
    所造成之損害及犯罪手段，均值非難。被告自陳我當時喝很
    多很醉，就是想拿告訴人的東西來付錢等語（見本院卷第27
    6頁），無非係出於自利考量，尚難認有何影響其罪責之因
    素；至被告於案發前因認其前女友江郁婷遭告訴人跟蹤、騷
    擾而心生不滿，固係被告於本案竊盜犯行前所受刺激，然與
    財產犯罪之不法或罪責，均欠缺關聯性，是亦無從資為有利
    於被告之量刑因素。
　㈢除上述犯罪情狀外，被告於本院審理中坦承犯罪，態度並無
    不佳，被告與告訴人前於110年8月24日在本院調解成立，除
    經被告於110年10月14日在本院當庭交付調解款項2萬元，被
    告復按調解內容持續給付，並得到告訴人之諒解，業經告訴
    人陳明在卷（見本院卷第266頁），此有本院調解筆錄（見
    本院卷第99至100頁、第103至104頁）及準備程序筆錄（見
    本院卷第152頁）等件在卷可參，是依修復式司法之政策觀
    點加以評價，應認被告已竭力與告訴人進行關係修復，此部
    分一般情狀自得作為量刑上有利之參考依據；又被告本案之
    前並未有其他前案科刑紀錄，有臺灣高等法院被告前案紀錄
    表附卷可查（見本院卷第19頁），為初犯，應列為有利考量
    之因素。另審酌被告自陳高中畢業之智識程度、未婚、目前
    從事是貼磁磚工作，每月薪資2萬5、6,000元，不需要扶養
    母親，經濟狀況不好等家庭、生活、經濟狀況（見本院卷第
    277頁）之行為人一般及相關情狀，參以告訴人請求從輕量
    刑之意見（見本院卷第266頁），考量本案財物奪取的具體
    情狀，依罪刑相當原則，量處如主文所示之刑，並諭知易科
    罰金之折算標準。
三、緩刑審酌理由
  ㈠按受2年以下有期徒刑、拘役或罰金之宣告，而未曾因故意犯
    罪受有期徒刑以上刑之宣告者，認以暫不執行為適當者，得
    宣告2年以上5年以下之緩刑，其期間自裁判確定之日起算，
    刑法第74條第1項第1款定有明文。又緩刑制度之目的，係鑒
    於自由刑執行往往因剝奪人身自由，造成犯罪行為人入監服
    刑後，引發後續再社會化時適應社會的不良反應，及因自由
    刑所導致的烙印效果，透過暫時不予執行刑罰，避免犯罪行
    為人因其偶發犯、初犯而承受上述自由刑的弊害，俾使犯罪
    行為人得以改過自新、自發性迴避或改善犯罪發生之原因，
    以發揮刑罰節制效果；又緩刑宣告得以附條件方式為之，係
    為確保犯罪行為人藉由適度遵循社會復歸、損害填補或者服
    膺於公益目的等負擔、條件或指令，以期促成犯罪行為人經
    由社會內處遇，帶來對犯罪行為人之家庭生活、人際網絡、
    就業狀況等社會生活關係的維持綜效，使犯罪行為人在運用
    社會內處遇之際，得以避免上述自由刑或相關刑事制裁所導
    致之不利益後果。
　㈡經查，被告未曾因故意犯罪受有期徒刑以上刑之宣告，有上
    開前案紀錄表可考，本院衡酌被告犯罪情狀輕重及情節，復
    參以告訴人審理中到院陳以：我希望審判長、法官、檢察官
    讓被告從輕量刑，誰沒有做錯事，我以前也做錯事，我希望
    可以的話，給被告一個機會，因為他犯後態度很好，而且看
    到我都很有禮貌，和解金也有達成共識，想說給這個年輕人
    一個機會，監獄真的不好待，可以的話給這個年輕人一個悔
    改的機會，請求能否給予被告緩刑，當然仍以法官判決為主
    等語（見本院卷第266頁），可見被告與告訴人間已經歷經
    相當自主關係修復，足認被告係因一時失慮，致罹刑典，信
    經此偵查程序當能知所警惕，綜合考量被告目前家庭、經濟
    生活之社會復歸支援條件，應認被告所受本案刑之宣告以暫
    不執行為適當，爰依刑法第74條第1項第1款之規定，宣告緩
    刑2年，以啟自新。
　㈢此外，本院考量運用緩刑宣告效果，為期被告能透過刑事程
    序達成適切個別處遇，並發揮對其社會生活關係之維持綜效
    ，爰依刑法第74條第2項第3款之規定，命被告應依本院前開
    調解筆錄內容對告訴人繼續履行其給付義務。倘被告未遵循
    本院所諭知如主文所示緩刑期間之負擔，情節重大，足認原
    宣告之緩刑難收本判決所定個別處遇之預期效果，而有執行
    刑罰之必要者，依刑事訴訟法第476條及刑法第75條之1第1
    項第4款之規定，檢察官得向本院聲請撤銷上開緩刑之宣告
    ，併予敘明。
肆、沒收部分
    被告本案如附表所示之物，固為被告竊取上開側背包犯行之
    犯罪所得，然該附表所示之物（包含余○春朋分之300元部分
    ），均於案發後為警扣押，且業據告訴人領回，有前開搜索
    、扣押筆錄、扣押物品目錄表、扣押物品收據、贓物認領保
    管單等資料可參，已足認本案犯罪所得均已實際合法發還被
    害人，且無開啟第三人沒收程序，使余○春表示意見之必要
    ，是依刑法第38條之1第5項，不予宣告沒收。
乙、不受理部分
壹、公訴意旨略以：被告於上開時、地，與同案少年余○春於傷
    害之犯意聯絡，共同徒手毆打告訴人，使告訴人受有左前臂
    抓傷、口腔裂傷及左上眼瞼挫傷之傷害，因認被告涉犯刑法
    第277條第1項之傷害罪等語。
貳、按告訴乃論之罪，告訴人於第一審辯論終結前得撤回其告訴
    ，又告訴經撤回者，應諭知不受理之判決，刑事訴訟法第23
    8條第1項、第303條第3款分別定有明文。
參、查告訴人告訴被告傷害案件，起訴書認係觸犯刑法第277條
    第1項傷害罪，依同法第287條前段規定，須告訴乃論。茲據
    被告與告訴人成立和解，告訴人並具狀撤回告訴，有刑事撤
    回告訴狀（見本院卷第101頁）及前開調解筆錄等件在卷可
    參，是被告被訴傷害案件部分，依上開說明，爰為不受理之
    諭知。
據上論斷，應依刑事訴訟法第299條第1項前段、第300條、第303
條第3款，刑法第320條第1項、第41條第1項前段、刑法第74條第
1項第1款、第2項第3款，刑法施行法第1條之1第1項，判決如主
文。
中　　華　　民　　國　　111 　年　　2 　　月　　16　　日
　　　　　　　　　刑事第三庭    審判長法　官  黃柏憲
　　　　　　　　　　　　　　　　　  　法　官  邱佳玄
　　　　　　　　　　　　　　　　　  　法　官  林育賢
以上正本證明與原本無異。
如不服本判決應於收受送達後20日內向本院提出上訴書狀，並應
敘述具體理由。其未敘述上訴理由者，應於上訴期間屆滿後20日
內向本院補提理由書(均須按他造當事人之人數附繕本)「切勿逕
送上級法院」。告訴人或被害人如對於本判決不服者，應具備理
由請求檢察官上訴，其上訴期間之計算係以檢察官收受判決正本
之日期為準。
辯護人依據刑事訴訟法第346條、公設辯護人條例第17條及律師
法第32 條第2項、第36條等規定之意旨，尚負有提供法律知識、
協助被告之義務（含得為被告之利益提起上訴，但不得與被告明
示之意思相反）。
因疫情而遲誤不變期間，得向法院聲請回復原狀。
中　　華　　民　　國　　111 　年　　2 　　月　　16　　日
                                      書記官  鄭慧婷
　　　　　　　　　
附錄本案論罪科刑法條：
刑法第320條第1項
意圖為自己或第三人不法之所有，而竊取他人之動產者，為竊盜
罪，處5年以下有期徒刑、拘役或50萬元以下罰金。

附表：
編號 品名 數量 備註 1 側背包 1個  2 鋼製手錶 1支  3 有線耳機 1副  4 無線耳機 1副  5 充電器（含充電線） 1組  6 郵局存摺 1本  7 印章 1顆  8 現金（新臺幣100元） 5張 分別由被告取得200元及余○春300元